臺灣新北地方法院板橋簡易庭民事簡易判決
　　　　　　　　　　　　　　　　　 109年度板簡字第3361號
原　　　告　太陽小客車租賃有限公司
法定代理人　倪豪
訴訟代理人　洪聖傑
　　　　　　陳琪玲
被　　　告　速凌翔
　　　　　　丁浩益
上列當事人間因毀損案件，原告提起刑事附帶民事訴訟，請求侵
權行為損害賠償，經本院刑事庭裁定（108年度審附民字第972號
）移送前來，本院於中華民國110年9月23日言詞辯論終結，判決
如下：
    主      文
被告速凌翔、被告丁浩益應給付原告新臺幣玖萬柒仟貳佰壹拾伍
元，及速凌翔部分自民國一○八年十一月二十九日起至清償日止
，暨丁浩益部分自民國一○八年十一月十五日起至清償日止，均
按週年利率百分之五計算之利息。
原告其餘之訴駁回。
訴訟費用由被告速凌翔、被告丁浩益負擔百分之六十二，餘由原
告負擔。
本判決第一項得假執行。
原告其餘假執行之聲請駁回。
    事實及理由
壹、程序部分
    被告等經合法通知，未於言詞辯論期日到場，核無民事訴訟
    法第386條所列各款事由，爰依原告之聲請，由其一造辯論
    而為判決。
貳、實體部分
一、原告主張：訴外人唐勝煌於民國107年4月14日22時許，在新
    北市○○區○○路某處，因細故與訴外人方柏竣發生口角後
    ，心生不滿，遂聯繫其友人被告速凌翔(下稱速凌翔)、被告
    丁浩益(下稱丁浩益)2人、臉書暱稱分別為「林侯搭」、「
    陳再天」、「胡德軒」、「徐孟承」之真實姓名年籍不詳成
    年男子4人（下分別稱「林侯搭」、「陳再天」、「胡德軒
    」、「徐孟承」）及另名姓名年籍不詳成年男子1人(下稱A
    男)，約定於107年4月15日3時15分許前之凌晨某時，在新北
    市○○區○○路中園國小附近集合。俟訴外人唐勝煌與上開
    7人會合後，即由訴外人唐勝煌駕駛車牌號碼000-0000號自
    用小客車（下稱A車），搭載速凌翔、「林侯搭」、「陳再
    天」及A男等4人，丁浩益則駕駛車牌號碼000-0000號自用小
    客車（下稱B車），搭載「胡德軒」、「徐孟承」等2人，欲
    前往新北市土城區找訴外人方柏竣理論。嗣訴外人唐勝煌駕
    車行經新北市○○區○○路某處之際，發現訴外人方柏竣駕
    駛由其友人訴外人戴瑄向原告太陽小客車租賃有限公司（下
    稱原告）承租之車牌號碼000-0000號租賃小客車（下稱系爭
    車輛），訴外人方柏竣見狀後，旋即駕車逃往新北市○○區
    ○○街○○○巷內，而訴外人唐勝煌則駕車在後急追，並於同
   （15）日3時15分許在前開巷口，與車上其餘4人分別持訴外
    人唐勝煌所有之棒球棍、鐵棍等物下車，進入該巷內尋找訴
    外人方柏竣。詎訴外人唐勝煌等5人見訴外人方柏竣業已逃
    離該處，心生不滿，竟基於毀損之犯意聯絡，共同持前開棍
    棒擊毀前開由訴外人方柏竣所駕駛並停放該處之系爭車輛後
    ，即由訴外人唐勝煌駕駛甲車搭載前開4人離去，然訴外人
    唐勝煌甫駕車上路，旋在新北市○○區○○路○○○號前與駕
    駛乙車搭載「胡德軒」、「徐孟承」等2人之丁浩益相遇。
    丁浩益、「胡德軒」、「徐孟承」等3人知悉訴外人唐勝煌
    等人業已持棍棒擊毀系爭車輛後，亦有意毀損該車，即與訴
    外人唐勝煌、速凌翔、「林侯搭」、「陳再天」及A男等5人
    承前毀損之犯意聯絡，復又駕車返回新北市○○區○○街
    ○○○巷內，並共同持訴外人唐勝煌、丁浩益所有之棒球棍、
    鐵棍等物，再次接續擊毀系爭車輛(下稱系爭侵權行為)，均
    致該車前後擋風玻璃、前後左右之車窗玻璃破裂、全車鈑金
    凹陷、左右後照鏡、前後方向燈、大燈破裂、車內電子面板
    破裂，足以生損害於原告。為此，爰依侵權行為之法律關係
    提起本件訴訟，並聲明：㈠、被告應給付原告新臺幣(下同)
    156, 070元，及自刑事附帶民事起訴狀繕本送達翌日起至清
    償日止，按週年利率5％計算之利息；㈡、願供擔保請准宣
    告假執行。
二、被告等未於言詞辯論期日到場，亦未提出書狀為何聲明或陳
    述。
三、得心證之理由：
    按因故意或過失，不法侵害他人之權利者，負損害賠償責任
    ，民法第184條第1項前段定有明文。次按負損害賠責任者，
    除法律另有規定或契約另有訂定外，應回復他方損害發生前
    之原狀，而不能回復原狀或回復顯有重大困難者，應以金錢
    賠償其損害，民法第213條第1項、第215條分別定有明文。
㈠、查，被告因系爭侵權行為使原告受有系爭損害，業經本院刑
    事庭以109年度審簡字第397號（下稱系爭另案）判處犯毀損
    他人物品罪確定，有上開判決及臺灣高等法院被告前案紀錄
    表在卷可稽（見本院卷第15至23頁：限閱卷），而被告等對
    於原告主張之事實，既未於言詞辯論期日到場爭執，復未提
    出書狀答辯以供本院斟酌，堪認原告主張之上揭事實為真。
㈡、按負損害賠償責任者，除法律有規定或契約另有訂定外，應
    回復他方損害發生前之原狀；損害賠償，除法律另有規定或
    契約另有訂定外，應以填補債權人所受損害及所失利益為限
    ，民法第213條第1項、第216條第1項亦有明文。復按不法毀
    損他人之物者，應向被害人賠償其物因毀損所減少之價額，
    為民法第 196條所明定。所謂其物因毀損所減少之價額，非
    不得以修復費用為估定之標準，且應以必要者為限。查：
  1.系爭車輛因系爭事故支出修復費用共計156,070元，其中工
    資55,020元、零件101,050元等情，有尚豐汽車有限公司報
    價單在卷可稽（見107年度偵字第19756號卷【下稱偵字卷】
    第113至115頁）。
  2.然系爭車輛之修復既以新零件更換被毀損之舊零件，則原告
    以估價單所示之修復費用作為損害賠償之依據，自應將零件
    折舊部分予以扣除。依行政院所頒固定資產耐用年數表及固
    定資產折舊率表之規定，【非運輸業用客車、貨車】之耐用
    年數為5年，依定率遞減法每年折舊1000分之369，另依營利
    事業所得稅查核準則第95條第6項規定「固定資產提列折舊
    採用定率遞減法者，以1年為計算單位，其使用期間未滿1年
    者，按實際使用之月數相當於全年之比例計算之，不滿 1月
    者，以1月計」，系爭車輛於105年5月出廠，有車輛詳細資
    料報表可稽（見偵字卷第101頁），迄系爭侵權行為發生時
    即107年4月15日止，已使用1年11月，則零件扣除折舊後之
    修復費用估定為42,195元（詳如附表之計算式），加計工資
    55,020元，必要之修復費用應為97,215元（計算式為：42,
    195元＋55,020元＝97,215元），是原告請求系爭車輛之必
    要修復費用為97,215元，核屬有據；至原告逾此範圍之請求
    ，則屬無據。
㈢、次按債權人向連帶債務人中之一人免除債務，而無消滅全部
    債務之意思表示者，除該債務人應分擔之部分外，他債務人
    仍不免其責任，民法第276條第1項定有明文。依此規定，債
    務人應分擔部分之免除，仍可發生絕對之效力，亦即債權人
    與連帶債務人中之一人成立和解，如無消滅其他債務人連帶
    賠償債務之意思，而其同意債權人賠償金額超過「依法應分
    擔額」（同法第280條）者，因債權人就該連帶債務人應分
    擔之部分，並無作何免除，對他債務人而言，固僅生相對之
    效力而無上開條項之適用，但其應允債權人賠償金額如低於
    「依法應分擔額」時，該差額部分，即因債權人對其應分擔
    部分之免除而有該條項規定之適用，並對他債務人發生絕對
    之效力。經查，原告雖與系爭另案另一被告即訴外人唐勝煌
    於 108年12月25日達成調解，調解內容為：訴外人唐勝煌願
    給付原告 160,000元等語(見附民卷第27至28頁)，揆諸前開
    說明，原告與訴外人唐勝煌達成調解之金額即160,000元，
    並未低於依法應分擔額，則債權人即原告就其他連帶債務人
    即速凌翔及丁浩益應分擔之部分，並無作何免除。是被告等
    2人仍應對原告負損害賠償責任，附此敘明。
㈣、綜上，原告得請求被告給付系爭車輛必要修復費用97,215元
    。
四、末按給付無確定期限者，債務人於債權人得請求給付時，經
    其催告而未為給付，自受催告時起，負遲延責任。其經債權
    人起訴而送達訴狀，或依督促程序送達支付命令，或為其他
    相類之行為者，與催告有同一之效力；遲延之債務，以支付
    金錢為標的者，債權人得請求依法定利率計算之遲延利息；
    應付利息之債務，其利率未經約定，亦無法律可據者，週年
    利率為5％，民法第229條第2項、第233條第1項前段及第203
    條分別定有明文。查，原告所提刑事附帶民事訴訟起訴狀繕
    本於108年11月18日送達速凌翔戶籍地之警察機關，有本院
    送達證書可稽（見附民卷第9頁），依民法第138條第2項，
    於同年11月28日生送達之效力，原告自得請求速凌翔給付自
    該狀送達翌日即108年11月29日起至清償日止，按週年利率5
    ％計算之利息，另於108年11月14日送達丁浩益住所地，有
    本院送達證書可佐（見附民卷第13頁），揆諸前揭說明，原
    告自得請求丁浩益給付自該狀送達翌日即108年11月15日起
    至清償日止，按週年利率5％計算之利息。
五、綜上所述，原告依侵權行為之法律關係，請求被告給付97,
    215元，及速凌翔部分自108年11月29日起至清償日止，暨丁
    浩益部分自108年11月15日起至清償日止，均按週年利率5％
    計算之利息，為有理由，應予准許。
六、本件勝訴部分係就民事訴訟法第427條訴訟適用簡易程序所
    為被告敗訴之判決，爰依同法第389條第1項第3款之規定，
    職權宣告假執行。至原告就敗訴部分陳明願供擔保聲請宣告
    假執行，因訴之駁回而失所依據，應予駁回。
七、訴訟費用負擔之依據：民事訴訟法第78條。本件係刑事附帶
    民事訴訟，由本院合議庭裁定移送民事庭之事件，依刑事訴
    訟法第504條第2項之規定，免納裁判費，依卷內資料，無其
    他訴訟費用，是本件暫無應確定之訴訟費用額，惟將來仍非
    無可能產生其他訴訟費用，或顯現已產生之訴訟費用，仍依
    法諭知訴訟費用負擔之依據，併此敘明。
中    華    民    國   110    年    10    月    8     日
                  臺灣新北地方法院板橋簡易庭
                              法  官  吳孟竹
以上正本係照原本作成。
如不服本判決，應於送達後20日內，向本院提出上訴狀並表明上
訴理由，如於本判決宣示後送達前提起上訴者，應於判決送達後
20日內補提上訴理由書（須附繕本）。
如委任律師提起上訴者，應一併繳納上訴審裁判費。
中    華    民    國   110    年    10    月    8     日
                              書記官  呂亞馨
附表
-----
折舊時間           金額
第1年折舊值        101,050×0.369=37,287
第1年折舊後價值    101,050-37,287=63,763
第2年折舊值        63,763×0.369×(11/12)=21,568
第2年折舊後價值    63,763-21,568=42,195